---
title: P1
tags: estadistica
---

# P1
- **Título:** Relación entre la visión personal y las interacciones sociales
- **Título corto:** Visión Personal e Interacciones Sociales

|         Integrantes          |  Código   | Rol   |
|:----------------------------:|:---------:| ----- |
|   Ayelen Catacora Juanillo   | 202010225 |       |
|    Mayra Díaz Tramontana     | 201910147 |       |
| Walter Gonzalo Gonzales Cruz | 202110468 |       |
|  Derkhenz Ezer Valera Nuez   | 201910470 |       |
|  Jelser Arturo Saldaña Mas   | 202020140 |       |

## Tema

>Visión personal e interacciones sociales de adultos jóvenes durante el periodo 2020-2021


### Introducción
Las interacciones sociales ya sea, de manera presencial o virtual, tiene cierto impacto en la visión personal de una persona. Para comprobar esto, se hará un estudio estadístico, en el cual nuestra población objeto de estudio serán los adultos jóvenes en Lima.

Se estudiará la relación entre el visión personal de una persona con respecto a la frecuencia y calidad de sus interacciones sociales, tanto presenciales como virtuales. Esto nos permitirá identificar el impacto de estas sobre una persona, tanto de las de rutina (con sus convivientes) y las ocasionales (ej: salida con amigos). Es importante resaltar la calidad, disfrute y frecuencia de las personas en cada tipo de interacción para poder analizar cuáles tienen mayor/menor impacto y hallar las relaciones entre ellas.


### Objetivo
Buscamos comprobar si existe una relación entre la visión personal de una persona con respecto a la frecuencia y calidad de sus interacciones sociales. De existir tal relación, se buscará identificar qué aspectos son de mayor relevancia e impacto.


### Preguntas de investigación
####Generales
- ¿Existe una relación entre la autoestima e imagen personal y la calidad y frecuencia de las interacciones sociales de un estudiante de UTEC en Lima, en el periodo 2020-2021?


#### Específicas
- ¿Los estudiantes con alta autoestima y/o un buen concepto de imagen personal llevan a cabo con alta frecuencia interacciones sociales de calidad eficiente?
- ¿Los estudiantes con baja autoestima y/o un buen concepto de imagen personal llevan a cabo con una baja frecuencia de interacciones sociales de calidad deficiente?
- ¿Las personas que se reúnen mas de una vez al mes con su familia se sienten bien con su físico y/o personalidad?
- ¿Las personas que se sienten libres y cómodos de ser ellos mismos con su amigos se reúnen con ellos más de una vez al mes? 
- ¿Las personas que organizan mas de un evento social al mes se sienten bien consigo mismos (físico y personalidad)?
- ¿La personas que pasan más de 60 minutos al día con las personas que viven tiene una relación más agradable con su familia?
- ¿La personas que pasan más de 60 minutos al día con sus amigos tiene una relación mas agradable con sus amigos?
- ¿Las personas que se consideran más asertivas están más satisfechas con su personalidad y/o físico?
- ¿La personas que se sienten satisfechas con su personalidad y/o físico se han sentido ofendidos,recientemente, por lo que alguien les haya dicho?
- ¿Las personas que sienten que se conocen mas están satisfechas con su físico y/o personalidad?



### Factibilidad

Para lograr llegar a la información que se propone de manera específica y concreta se planea realizar 150 encuestas. A adultos jóvenes en Lima en el 2020-2021. 

Dicha encuesta constará de tres partes:

- Información básica:
    Sexo y la edad.

- Interacciones sociales:
    Calidad y frecuencia de sus interacciones sociales con distintos grupos (familia y amigos).
    
- Visión personal:
    Preguntas referentes a su visión y personal.

## Marco Teórico
### Datos generales

- Población: adultos jóvenes en Lima en el periodo 2020-2021
- Unidad muestral: cada adulto jóven que llena la encuesta
- Tipo de muestreo: muestreo no probabilístico por conveniencia


### Diseño
#### Población y muestra
// TODO
La población de investigación son los adultos jóvenes en Lima durante el periodo 2020-2021. De este grupo, se seleccionó 150 observaciones por, principalmente, conveniencia.

### Obtención de datos
Para el presente trabajo de investigación, se decidió emplear encuestas con Google Forms, para así poder recopilar la información de los participantes. A fin de asegurar la veracidad y procedencia de los datos, se restringió el acceso a la encuesta a aquellos usuarios que tengan una cuenta de Google y solo puedan llenarla 1 vez.


### Variables
Se dividió las variables en tres grupos: datos generales, relaciones interpersonales y autoestima.

|                                       Pregunta                                       |                   Variable                   |  Tipo de variable  |                Restricciones                |
|:------------------------------------------------------------------------------------:|:--------------------------------------------:|:------------------:|:-------------------------------------------:|
|                                   Escriba su edad                                    |                     Edad                     | Numérica discreta  |                Número entero                |
|                                  Seleccione su sexo                                  |                     Sexo                     | Categórica nominal |          Femenino, Masculino, Otro          |
|                  ¿Cuántas veces al mes se reúne con sus familiares?                  |      Frecuencia de reuniones familiares      | Numérica continua  |                Número entero                |
|                    ¿Cuántas veces al mes se reúne con sus amigos?                    |       Frecuencia de reuniones amicales       | Numérica continua  |                Número entero                |
|                 ¿Cuántas veces al mes organiza algún evento social?                  |    Frecuencia de organización de eventos     | Numérica continua  |                Número entero                |
|          ¿Cuántos minutos al día pasas con las personas con las que vives?           |         Minutos diarios con familia          | Numérica continua  |                Número entero                |
|                  ¿Cuántos minutos al día conversas con tus amigos?                   |          Minutos diarios con amigos          | Numérica continua  |                Número entero                |
| Selecciona del 1 al 5 qué tan agradable son tus interacciones con su familia nuclear | Calidad de interacciones con familia nuclear | Categórica ordinal |     Número entero en el intervalo [1;5]     |
| Selecciona del 1 al 5 qué tan agradable son tus interacciones con su familia general | Calidad de interacciones con familia general | Categórica ordinal |     Número entero en el intervalo [1;5]     |
|     Selecciona del 1 al 5 qué tan agradable son tus interacciones con sus amigos     |     Calidad de interacciones con amigos      | Categórica ordinal |       Opciones, intervalo del 1 al 5        |
|                             Cuán asertivo te consideras                              |          Percepción de asertividad           | Categórica ordinal |    Número entero en el intervalo [1;10]     |
|                            Cuánto sientes que te conoces                             |               Autoconocimiento               | Categórica ordinal |       Opciones, intervalo del 1 al 5        |
|              Qué tan satisfecha estás contigo, en general, actualmente               |        Satisfacción personal general         | Categórica ordinal |     Número entero en el intervalo [1;5]     |
|                  Qué tan satisfecha estás con tu físico actualmente                  |         Satisfacción personal física         | Categórica ordinal |     Número entero en el intervalo [1;5]     |
|               Qué tan satisfecha estás con tu personalidad actualmente               |    Satisfacción personal de personalidad     | Categórica ordinal |     Número entero en el intervalo [1;5]     |
|           ¿Cuando está con amigos/as, puede relajarse y ser usted mismo/a?           |             Comodidad con amigos             | Categórica nominal |               Sí, No, A veces               |
|             ¿Cuánto te preocupa la impresión que causas sobre los demás?             |        Preocupación de opinión ajena         | Categórica ordinal |     Número entero en el intervalo [1;5]     |
|              ¿Cuántas veces al año realizas introspección a tu persona?              |         Frecuencia de introspección          | Categórica nominal  | Nunca, 1 vez al año, Más de 2 veces al año. |


## Base de datos
La base de datos tiene la forma:
```{r}
library(readr)
LD <- read_csv("data.csv")
head(LD)
```


### Limpieza de datos

**Renombramiento de variables**

```{r}
library(dplyr)
```

```{r}
LD %>% rename(
  Marca = `Marca temporal`,
  Edad = `Escriba su edad`,
  Sexo = `Seleccione su sexo`, 
  FRFamiliares = `¿Cuántas veces al mes se reúne con sus familiares?`, 
  FRAmicales = `¿Cuántas veces al mes se reúne con sus amigos?`, 
  FROrgEventos = `¿Cuántas veces al mes organiza algún evento social?`, 
  MDFamilia = `¿Cuántos minutos al día pasas con las personas con las que vives?`,
  MDAmigos = `¿Cuántos minutos al día conversas con tus amigos?`, 
  CIFamiliaN = `Selecciona del 1 al 5 qué tan agradable son tus interacciones con... [Familia nuclear]`, 
  CIFamiliaG = `Selecciona del 1 al 5 qué tan agradable son tus interacciones con... [Familia en general]`, 
  CIAmigos = `Selecciona del 1 al 5 qué tan agradable son tus interacciones con... [Amigos]`,
  PAsertividad = `Cuán asertivo te consideras`, 
  Autoconocimiento = `Cuánto sientes que te conoces`, 
  SPersonal = `Qué tan satisfecha estás contigo, en general, actualmente`, 
  SFisica = `Qué tan satisfecha estás con tu físico actualmente`, 
  SPersonalidad = `Qué tan satisfecha estás con tu personalidad actualmente`,
  ComodidadA = `¿Cuando está con amigos/as, puede relajarse y ser usted mismo/a?`, 
  POpinionAjena = `¿Cuánto te preocupa la impresión que causas sobre los demás?`, 
  FIntrospeccion  = `¿Cuántas veces al año realizas introspección a tu persona?`) -> LDC
```


**Limpieza de respuestas**

```{r}
LDC$FIntrospeccion[
    LDC$FIntrospeccion == "mas de 2 veces al año"
    ] <- "Más de 2 veces al año"


LDC$FIntrospeccion[
    LDC$FIntrospeccion == "2 veces al años"
    ] <- "2 veces al año"
```


**Eliminación de datos atípicos (edades fuera del público objetivo)**
```{r}
LDC[LDC$Edad < 32, ] -> LDC
```


**Trabajando con escalas de Likert**
```{r}
LDC$CIFamiliaN <- cut(LDC$CIFamiliaN, breaks=c(0,1,2,3,4,5), labels=c("Muy poco", "Poco", "Neutro", "Mucho", "Demasiado"))
LDC$CIFamiliaG <- cut(LDC$CIFamiliaG, breaks=c(0,1,2,3,4,5), labels=c("Muy poco", "Poco", "Neutro", "Mucho", "Demasiado"))
LDC$CIAmigos <- cut(LDC$CIAmigos, breaks=c(0,1,2,3,4,5), labels=c("Muy poco", "Poco", "Neutro", "Mucho", "Demasiado"))
LDC$PAsertividad <- cut(LDC$PAsertividad, breaks=c(0,1,2,3,4,5), labels=c("Muy poco", "Poco", "Neutro", "Mucho", "Demasiado"))
LDC$SPersonal <- cut(LDC$SPersonal, breaks=c(0,1,2,3,4,5), labels=c("Muy poco", "Poco", "Neutro", "Mucho", "Demasiado"))
LDC$SFisica <- cut(LDC$SFisica, breaks=c(0,1,2,3,4,5), labels=c("Muy poco", "Poco", "Neutro", "Mucho", "Demasiado"))
LDC$SPersonalidad <- cut(LDC$SPersonalidad, breaks=c(0,1,2,3,4,5), labels=c("Muy poco", "Poco", "Neutro", "Mucho", "Demasiado"))
LDC$POpinionAjena <- cut(LDC$POpinionAjena, breaks=c(0,1,2,3,4,5), labels=c("Muy poco", "Poco", "Neutro", "Mucho", "Demasiado"))
```



## Análisis
### Análisis individual
#### Variables numéricas

- Edad
```{r}
summary(LDC$Edad)
print("Desviación estándar:")
sd(LDC$Edad)
boxplot(LDC$Edad,
        main = "Boxplot Edad")
```

- Frecuencia de reuniones familiares
```{r}
summary(LDC$FRFamiliares)
print("Desviación estándar:")
sd(LDC$FRFamiliares)
boxplot(LDC$FRFamiliares,
        main = "Boxplot frecuencia de reuniones familiares")
```

- Frecuencia de reuniones amicales
```{r}
summary(LDC$FRAmicales)
print("Desviación estándar:")
sd(LDC$FRAmicales)
boxplot(LDC$FRAmicales,
        main = "Boxplot frecuencia de reuniones amicales")
```

- Frecuencia de organización de eventos
```{r }
summary(LDC$FROrgEventos)
print("Desviación estándar:")
sd(LDC$FROrgEventos)
boxplot(LDC$FROrgEventos,
        main = "Boxplot frecuencia de organziación eventos")
```

- Horas diarias con familia
Para un mejor análisis se convierten los minutos a horas y solo se toman en cuenta los datos que son menores a 17 horas, pues es imposible pasar más tiempo con alguien.
```{r}
LDC[LDC$MDFamilia < 1020, ] -> data
summary(data$MDFamilia/60)
print("Desviación estándar:")
sd(data$MDFamilia/60)
boxplot(data$MDFamilia/60,
        main = "Boxplot horas diarias pasadas con familia")
```

- Horas diarias con amigos
Para un mejor análisis se convierten los minutos a horas y solo se toman en cuenta los datos que son menores a 17 horas, pues es imposible pasar más tiempo con alguien.
```{r}
LDC[LDC$MDAmigos < 1020, ] -> data
summary(data$MDAmigos/60)
print("Desviación estándar:")
sd(data$MDAmigos/60)
boxplot(data$MDAmigos/60,
        main = "Boxplot horas diarias pasadas con amigos")
```


#### Variables categóricas
Librerías utilizadas:
```{r}
library(ggplot2)
library(ggmosaic)
```

- Sexo
```{r}
ggplot(data = LDC)+geom_bar(aes(x=Sexo))+
  ggtitle(label="Barplot de Sexo")+
  theme_classic()+
  xlab("Sexo")+
  ylab("Cantidad")
```

- Calidad de interacciones con familia nuclear
```{r}
ggplot(data = LDC)+geom_bar(aes(x=CIFamiliaN))+
  ggtitle(label="Barplot de Calidad de Interacciones con familia nuclear")+
  theme_classic()+
  xlab("Satisfacción de las interacciones")+
  ylab("Cantidad")
```

- Calidad de interacciones con familia general
```{r}
ggplot(data = LDC)+geom_bar(aes(x=CIFamiliaG))+
  ggtitle(label="Barplot de Calidad de Interacciones con familia general")+
  theme_classic()+
  xlab("Satisfacción de las interacciones")+
  ylab("Cantidad")
```

- Calidad de interacciones con amigos
```{r}
ggplot(data = LDC)+geom_bar(aes(x=CIAmigos))+
  ggtitle(label="Barplot de Calidad de Interacciones con amigos")+
  theme_classic()+
  xlab("Satisfacción de las interacciones")+
  ylab("Cantidad")
```

- Percepción de asertividad
```{r}
ggplot(data = LDC)+geom_bar(aes(x=PAsertividad))+
  ggtitle(label="Barplot de percepción de asertividad")+
  theme_classic()+
  xlab("Nivel de asertividad")+
  ylab("Cantidad")
```

- Autoconocimiento
```{r}
qplot(LDC$Autoconocimiento, geom="histogram")+
  ggtitle(label="Histograma de autoconocimiento")+
  theme_classic()+
  xlab("Nivel de autoconocimiento")+
  ylab("Cantidad")
```

- Satisfacción personal general
```{r}
ggplot(data = LDC)+geom_bar(aes(x=SPersonalidad))+
  ggtitle(label="Barplot de satisfacción personal")+
  theme_classic()+
  xlab("Satisfacción personal")+
  ylab("Cantidad")
```

- Satisfacción personal física
```{r}
ggplot(data = LDC)+geom_bar(aes(x=SFisica))+
  ggtitle(label="Barplot de satisfacción fisica")+
  theme_classic()+
  xlab("Satisfacción fisica")+
  ylab("Cantidad")
```

- Satisfacción personal de personalidad
```{r}
ggplot(data = LDC)+geom_bar(aes(x=SPersonalidad))+
  ggtitle(label="Barplot de satisfacción de personalidad")+
  theme_classic()+
  xlab("Satisfacción de personalidad")+
  ylab("Cantidad")
```

- Comodidad con amigos
```{r}
ggplot(data = LDC)+geom_bar(aes(x=ComodidadA))+
  ggtitle(label="Barplot de comodidad con amigos")+
  theme_classic()+
  xlab("Sentimiento de comodidas")+
  ylab("Cantidad")
```

- Preocupación de opinión ajena
```{r}
ggplot(data = LDC)+geom_bar(aes(x=POpinionAjena))+
  ggtitle(label="Barplot de preocupación de opinión ajena")+
  theme_classic()+
  xlab("Nivel de preocupación de opinión ajena")+
  ylab("Cantidad")
```

- Frecuencia de introspección
```{r}
ggplot(data = LDC)+geom_bar(aes(x=FIntrospeccion))+
  ggtitle(label="Barplot de frecuencia de introspección")+
  theme_classic()+
  xlab("Frecuencia de introspección")+
  ylab("Cantidad")
```


### Relaciones entre variables

- **Satisfacción personal y frecuencia de instrospección**
Notamos que no existe relación aparente entre la frecuencia de introspección y la satisfacción personal

```{r}
mosaicplot(table(LDC$FIntrospeccion,LDC$SPersonal),
    main="Satisfacción personal y frecuencia de instrospección")
```

- **Calidad y frecuencia de interacción con amigos**
Notamos una ligera relación entre ellas, pues aumenta la frecuencia cuando aumenta la calidad.
```{r}
plot(LDC$CIAmigos, LDC$FRAmicales, main="Calidad vs Tiempo de interacción amical",
   xlab="Calidad", ylab="Frecuencia", pch=19)
```

- **Calidad y frecuencia de interacción con familia**
No se puede determinar una relación exacta.
```{r}
plot(LDC$CIFamiliaG, LDC$FRFamiliares, main="Calidad vs Tiempo de interacción familiar",
   xlab="Calidad", ylab="Frecuencia", pch=19)
```

- **Calidad vs Tiempo diario de interacción familiar**
Notamos que la calidad de estas interacciones disminuyen al aumentar el tiempo diario de interacción con la familia.
```{r}
plot(LDC$CIFamiliaN, LDC$MDFamilia/60, main="Calidad vs Tiempo diario de interacción familiar",
   xlab="Calidad", ylab="Tiempo en horas", pch=19)
```

- **Calidad vs Tiempo diario de interacción amical**
Notamos que la calidad de estas interacciones aumentan al aumentar el tiempo diario de interacción con la familia.
```{r}
plot(LDC$CIAmigos, LDC$MDAmigos/60, main="Calidad vs Tiempo diario de interacción amical",
   xlab="Calidad", ylab="Tiempo en horas", pch=19)
```






## V. Planificación
|          Integrante          | Responsabilidad                                     |
|:----------------------------:|:--------------------------------------------------- |
|   Ayelen Catacora Juanillo   | Líder, presentación y entrega del P1                |
|    Mayra Díaz Tramontana     | Organización interna    |
| Walter Gonzalo Gonzales Cruz | Revisión de los archivos y su  correcta ejecutación |
|  Derkhenz Ezer Valera Nuez   | Revisión de ortografía y redacción                  |
|  Jelser Arturo Saldaña Mas   | Revisión bajo la rubrica                        |




## VI. Bibliografía
Fuentes, P. M. D. C. (2013, 26 agosto). Cómo influye la autoestima en las relaciones interpersonales. Universidad de Almería. Recuperado de: http://repositorio.ual.es/bitstream/handle/10835/2298/Trabajo.pdf?sequence=1&fbclid=IwAR04JddRShBq73XfyOr3NHOXcYkrwWClMDeIZsWRXRLlL_TnhG16PgS08_U

Garcia, I. (2021, 22 junio). Autoestima y asertividad: ¿conoces la relación? Grupo XXI - Psicología Aplicada. Recuperado de: https://www.grupoxxi-psicologia.net/blog/autoestima-y-asertividad/?fbclid=IwAR0OL46z342Wo0KcIo3aLS2odK3SWhzj_b2Uowdqum_VOsOQfjN0HpddFN4

Torres, A. (2021, 17 septiembre). La escala de autoestima de Rosenberg: ¿en qué consiste? Psicología y Mente. Recuperado de: https://psicologiaymente.com/clinica/escala-autoestima-rosenberg
