---
tags: estadistica
title: "Relación entre el autoestima y las reuniones sociales constantes"
author: "Grupo 1"
date: "Octubre 1, 2021"
output:
  ioslides_presentation: 
    transition: slower
    incremental: true
    widescreen: true
    smaller: true
---


## Autoestima Reuniones Sociales

>- Ayelen Catacora Juanillo  202010225Líder

>- Mayra Díaz Tramontana 201910147

>- Walter Gonzalo Gonzales Cruz 202110468

>- Derkhenz Ezer Valera Nuez 201910470

>- Jelser Arturo Saldaña Mas 202020140

## Tema{.smaller}

### Autoestima e interacciones sociales estudiantes de la UTEC durante el periodo 2020-2021

Las interacciones sociales ya sea, de manera presencial o virtual, tiene cierto impacto en la autoestima e imagen personal de una persona. Para comprobar esto, se hará un estudio estadístico en la cual nuestra población objeto de estudio serán los adultos jóvenes, estudiantes de UTEC, en Lima.


## Sobre la investigación
### Objetivo
Buscamos comprobar si existe una relación entre el autoestima y la imagen personal de una persona con respecto a la frecuencia y calidad de sus interacciones sociales. Por lo tanto, de existir tal relación, se buscará identificar que aspectos son de mayor relevancia e impacto en el autoestima y la frecuencia y calidad de actividades sociales de una persona.

### Factabilidad

Para lograr llegar a la información que se propone de manera específica y concreta se planea realizar 150 encuestas. A adultos jóvenes, estudiantes de UTEC, en Lima en el 2020-2021, pues son nuestro público objetivo. Dicha encuesta constará de tres partes:

>- Información básica Recolectaremos el sexo y la edad.

>- Interacciones sociales Preguntas acerca de la calidad y frecuencia de sus interacciones sociales son distintos grupos (familia y amigos).
>- Visión personal Preguntas referentes a el autoestima y la imagen personal.
  

## Preguntas de investigación
¿Existe una relación entre la imagen personal y la calidad y frecuencia de las interacciones sociales de un estudiante de UTEC en Lima, en el periodo 2020-2021?


## Marco Teórico
>- Población: Estudiantes de UTEC en Lima en el periodo 2020-2021

>- Unidad muestral: Cada estudiante de UTEC

>- Tipo de muestreo: Muestreo no porbabilístico por conveniencia


### Obtención de datos
Para el presente trabajo de investigación, se decidió emplear encuestas con Google Forms, para así poder recopilar la información de los participantes. A fin de asegurar la veracidad y procedencia de los datos, se restringió el acceso a la encuesta a aquellos usuarios que tengan una cuenta de Google que pertenece al dominio de UTEC, es decir, usuarios de la Universidad de Ingeniería y Tecnología.




## Variables
|                                       Pregunta                                       |                   Variable                   |  Tipo de variable  |                Restricciones                |
|:------------------------------------------------------------------------------------:|:--------------------------------------------:|:------------------:|:-------------------------------------------:|
|                                   Escriba su edad                                    |                     Edad                     | Numérica discreta  |                Número entero                |
|                                  Seleccione su sexo                                  |                     Sexo                     | Categórica nominal |          Femenino, Masculino, Otro          |
|                  ¿Cuántas veces al mes se reúne con sus familiares?                  |      Frecuencia de reuniones familiares      | Numérica continua  |                Número entero                |
|                    ¿Cuántas veces al mes se reúne con sus amigos?                    |       Frecuencia de reuniones amicales       | Numérica continua  |                Número entero                |
|                 ¿Cuántas veces al mes organiza algún evento social?                  |    Frecuencia de organización de eventos     | Numérica continua  |                Número entero                |
|          ¿Cuántos minutos al día pasas con las personas con las que vives?           |         Minutos diarios con familia          | Numérica continua  |                Número entero                |
|                  ¿Cuántos minutos al día conversas con tus amigos?                   |          Minutos diarios con amigos          | Numérica continua  |                Número entero                |


## Variables

|                                       Pregunta                                       |                   Variable                   |  Tipo de variable  |                Restricciones                |
|:------------------------------------------------------------------------------------:|:--------------------------------------------:|:------------------:|:-------------------------------------------:|
| Selecciona del 1 al 5 qué tan agradable son tus interacciones con su familia nuclear | Calidad de interacciones con familia nuclear | Categórica ordinal |     Número entero en el intervalo [1;5]     |
| Selecciona del 1 al 5 qué tan agradable son tus interacciones con su familia general | Calidad de interacciones con familia general | Categórica ordinal |     Número entero en el intervalo [1;5]     |
|     Selecciona del 1 al 5 qué tan agradable son tus interacciones con sus amigos     |     Calidad de interacciones con amigos      | Categórica ordinal |       Opciones, intervalo del 1 al 5        |
|                             Cuán asertivo te consideras                              |          Percepción de asertividad           | Categórica ordinal |    Número entero en el intervalo [1;10]     |
|                            Cuánto sientes que te conoces                             |               Autoconocimiento               | Categórica ordinal |       Opciones, intervalo del 1 al 5        |
|              Qué tan satisfecha estás contigo, en general, actualmente               |        Satisfacción personal general         | Categórica ordinal |     Número entero en el intervalo [1;5]     |
|                  Qué tan satisfecha estás con tu físico actualmente                  |         Satisfacción personal física         | Categórica ordinal |     Número entero en el intervalo [1;5]     |


## Variables
|                                       Pregunta                                       |                   Variable                   |  Tipo de variable  |                Restricciones                |
|:------------------------------------------------------------------------------------:|:--------------------------------------------:|:------------------:|:-------------------------------------------:|
|               Qué tan satisfecha estás con tu personalidad actualmente               |    Satisfacción personal de personalidad     | Categórica ordinal |     Número entero en el intervalo [1;5]     |
|         ¿Se ha sentido ofendido alguna vez por lo que ha dicho otra persona?         |      Experiencia de haber sido ofendido      | Categórica nominal |                   Sí, No                    |
|           ¿Cuando está con amigos/as, puede relajarse y ser usted mismo/a?           |             Comodidad con amigos             | Categórica nominal |               Sí, No, A veces               |
|             ¿Cuánto te preocupa la impresión que causas sobre los demás?             |        Preocupación de opinión ajena         | Categórica ordinal |     Número entero en el intervalo [1;5]     |
|              ¿Cuántas veces al año realizas introspección a tu persona?              |         Frecuencia de introspección          | Categórica nominal  | Nunca, 1 vez al año, Más de 2 veces al año. |


## Base de datos
```{r echo=FALSE}
library(readr)
LD <- read_csv("data.csv")
library(dplyr)
LD %>% rename(
  Marca = `Marca temporal`,
  Edad = `Escriba su edad`,
  Sexo = `Seleccione su sexo`, 
  FRFamiliares = `¿Cuántas veces al mes se reúne con sus familiares?`, 
  FRAmicales = `¿Cuántas veces al mes se reúne con sus amigos?`, 
  FROrgEventos = `¿Cuántas veces al mes organiza algún evento social?`, 
  MDFamilia = `¿Cuántos minutos al día pasas con las personas con las que vives?`,
  MDAmigos = `¿Cuántos minutos al día conversas con tus amigos?`, 
  CIFamiliaN = `Selecciona del 1 al 5 qué tan agradable son tus interacciones con... [Familia nuclear]`, 
  CIFamiliaG = `Selecciona del 1 al 5 qué tan agradable son tus interacciones con... [Familia en general]`, 
  CIAmigos = `Selecciona del 1 al 5 qué tan agradable son tus interacciones con... [Amigos]`,
  PAsertividad = `Cuán asertivo te consideras`, 
  Autoconocimiento = `Cuánto sientes que te conoces`, 
  SPersonal = `Qué tan satisfecha estás contigo, en general, actualmente`, 
  SFisica = `Qué tan satisfecha estás con tu físico actualmente`, 
  SPersonalidad = `Qué tan satisfecha estás con tu personalidad actualmente`, 
  EOfensa = `¿Se ha sentido ofendido alguna vez por lo que ha dicho otra persona?`, 
  ComodidadA = `¿Cuando está con amigos/as, puede relajarse y ser usted mismo/a?`, 
  POpinionAjena = `¿Cuánto te preocupa la impresión que causas sobre los demás?`, 
  FIntrospeccion  = `¿Cuántas veces al año realizas introspección a tu persona?`) -> LDC

LDC$FIntrospeccion[
  LDC$FIntrospeccion == "mas de 2 veces al año"
  ] <- "Más de 2 veces al año"

LDC$FIntrospeccion[
  LDC$FIntrospeccion == "2 veces al años"
  ] <- "2 veces al año"

LDC[LDC$Edad < 32, ] -> LDC

LDC$CIFamiliaN <- cut(LDC$CIFamiliaN, breaks=c(0,1,2,3,4,5), labels=c("Muy poco", "Poco", "Neutro", "Mucho", "Demasiado"))
LDC$CIFamiliaG <- cut(LDC$CIFamiliaG, breaks=c(0,1,2,3,4,5), labels=c("Muy poco", "Poco", "Neutro", "Mucho", "Demasiado"))
LDC$CIAmigos <- cut(LDC$CIAmigos, breaks=c(0,1,2,3,4,5), labels=c("Muy poco", "Poco", "Neutro", "Mucho", "Demasiado"))
LDC$PAsertividad <- cut(LDC$PAsertividad, breaks=c(0,1,2,3,4,5), labels=c("Muy poco", "Poco", "Neutro", "Mucho", "Demasiado"))
LDC$SPersonal <- cut(LDC$SPersonal, breaks=c(0,1,2,3,4,5), labels=c("Muy poco", "Poco", "Neutro", "Mucho", "Demasiado"))
LDC$SFisica <- cut(LDC$SFisica, breaks=c(0,1,2,3,4,5), labels=c("Muy poco", "Poco", "Neutro", "Mucho", "Demasiado"))
LDC$SPersonalidad <- cut(LDC$SPersonalidad, breaks=c(0,1,2,3,4,5), labels=c("Muy poco", "Poco", "Neutro", "Mucho", "Demasiado"))
LDC$POpinionAjena <- cut(LDC$POpinionAjena, breaks=c(0,1,2,3,4,5), labels=c("Muy poco", "Poco", "Neutro", "Mucho", "Demasiado"))

summary(LDC)
```


## Datos
```{r echo=FALSE}
summary(LDC)
head(LDC)
```

## Análisis
### Edad
```{r echo=FALSE}
summary(LDC$Edad)
print("Desviación estándar:")
sd(LDC$Edad)
boxplot(LDC$Edad,
        main = "Boxplot Edad")
```

## Análisis
### Frecuencia de reuniones familiares
```{r echo=FALSE}
summary(LDC$FRFamiliares)
print("Desviación estándar:")
sd(LDC$FRFamiliares)
boxplot(LDC$FRFamiliares,
        main = "Boxplot frecuencia de reuniones familiares")
```

## Análisis
### Frecuencia de reuniones amicales
```{r echo=FALSE}
summary(LDC$FRAmicales)
print("Desviación estándar:")
sd(LDC$FRAmicales)
boxplot(LDC$FRAmicales,
        main = "Boxplot frecuencia de reuniones amicales")
```


## Análisis
### Frecuencia de organización de eventos
```{r echo=FALSE}
summary(LDC$FROrgEventos)
print("Desviación estándar:")
sd(LDC$FROrgEventos)
boxplot(LDC$FROrgEventos,
        main = "Boxplot frecuencia de organziación eventos")
```

## Análisis
### Horas pasadas al día con familia
```{r echo=FALSE}
LDC[LDC$MDFamilia < 1020, ] -> data
summary(data$MDFamilia/60)
print("Desviación estándar:")
sd(data$MDFamilia/60)
boxplot(data$MDFamilia/60,
        main = "Boxplot horas diarias pasadas con familia")
rm(data)
```

## Análisis
### Horas pasadas al día con amigos
```{r echo=FALSE}
LDC[LDC$MDAmigos < 1020, ] -> data2
summary(data2$MDAmigos/60)
print("Desviación estándar:")
sd(data2$MDAmigos/60)
boxplot(data2$MDAmigos/60,
        main = "Boxplot horas diarias pasadas con amigos")
rm(data2)
```



## Análisis
### Sexo
```{r echo=FALSE}
library(ggplot2)
library(ggmosaic)
```

```{r echo=FALSE}
ggplot(data = LDC)+geom_bar(aes(x=Sexo))+
  ggtitle(label="Barplot de Sexo")+
  theme_classic()+
  xlab("Sexo")+
  ylab("Cantidad")
```



## Análisis
### CIFamiliaN
```{r echo=FALSE}
ggplot(data = LDC)+geom_bar(aes(x=CIFamiliaN))+
  ggtitle(label="Barplot de Calidad de Interacciones con familia nuclear")+
  theme_classic()+
  xlab("Satisfacción de las interacciones")+
  ylab("Cantidad")
```

## Análisis
### CIFamiliaG
```{r echo=FALSE}
ggplot(data = LDC)+geom_bar(aes(x=CIFamiliaG))+
  ggtitle(label="Barplot de Calidad de Interacciones con familia general")+
  theme_classic()+
  xlab("Satisfacción de las interacciones")+
  ylab("Cantidad")
```


## Análisis
### CIAmigos
```{r echo=FALSE}
ggplot(data = LDC)+geom_bar(aes(x=CIAmigos))+
  ggtitle(label="Barplot de Calidad de Interacciones con amigos")+
  theme_classic()+
  xlab("Satisfacción de las interacciones")+
  ylab("Cantidad")
```


## Análisis
### Asertividad
```{r echo=FALSE}
ggplot(data = LDC)+geom_bar(aes(x=PAsertividad))+
  ggtitle(label="Barplot de percepción de asertividad")+
  theme_classic()+
  xlab("Nivel de asertividad")+
  ylab("Cantidad")
```


## Análisis
### Autoconocimiento
```{r echo=FALSE}
qplot(LDC$Autoconocimiento, geom="histogram")+
  ggtitle(label="Histograma de autoconocimiento")+
  theme_classic()+
  xlab("Nivel de autoconocimiento")+
  ylab("Cantidad")
```


## Análisis
### Satisfacción personal
```{r echo=FALSE}
ggplot(data = LDC)+geom_bar(aes(x=SPersonalidad))+
  ggtitle(label="Barplot de satisfacción personal")+
  theme_classic()+
  xlab("Satisfacción personal")+
  ylab("Cantidad")
```


## Análisis
### Satisfacción física
```{r echo=FALSE}
ggplot(data = LDC)+geom_bar(aes(x=SFisica))+
  ggtitle(label="Barplot de satisfacción fisica")+
  theme_classic()+
  xlab("Satisfacción fisica")+
  ylab("Cantidad")
```


## Análisis
### Satisfacción personalidad
```{r echo=FALSE}
ggplot(data = LDC)+geom_bar(aes(x=SPersonalidad))+
  ggtitle(label="Barplot de satisfacción de personalidad")+
  theme_classic()+
  xlab("Satisfacción de personalidad")+
  ylab("Cantidad")
```


## Análisis
### Experiencia de haber sido ofendido
```{r echo=FALSE}
ggplot(data = LDC)+geom_bar(aes(x=EOfensa))+
  ggtitle(label="Barplot de experiencia de haber sido ofendido")+
  theme_classic()+
  xlab("Experiencia de haber sido ofendido")+
  ylab("Cantidad")
```

## Análisis
### Comodidad con amigos
```{r echo=FALSE}
ggplot(data = LDC)+geom_bar(aes(x=ComodidadA))+
  ggtitle(label="Barplot de comodidad con amigos")+
  theme_classic()+
  xlab("Sentimiento de comodidas")+
  ylab("Cantidad")
```


## Análisis
### Preocupación de opinión ajena
```{r echo=FALSE}
ggplot(data = LDC)+geom_bar(aes(x=POpinionAjena))+
  ggtitle(label="Barplot de preocupación de opinión ajena")+
  theme_classic()+
  xlab("Nivel de preocupación de opinión ajena")+
  ylab("Cantidad")
```

## Análisis
### Frecuencia de introspección
```{r echo=FALSE}
ggplot(data = LDC)+geom_bar(aes(x=FIntrospeccion))+
  ggtitle(label="Barplot de frecuencia de introspección")+
  theme_classic()+
  xlab("Frecuencia de introspección")+
  ylab("Cantidad")
```


## Análisis
### Satisfacción personal y frecuencia de instrospección
```{r}
mosaicplot(table(LDC$FIntrospeccion,LDC$SPersonal),
           main="Satisfacción personal y frecuencia de instrospección")
```


## Análisis
### Calidad vs Tiempo de interacción amical
```{r}
plot(LDC$CIAmigos, LDC$FRAmicales, main="Calidad vs Tiempo de interacción amical",
   xlab="Calidad", ylab="Frecuencia", pch=19)
```

## Análisis
### Calidad vs Tiempo de interacción familiar
```{r}
plot(LDC$CIFamiliaG, LDC$FRFamiliares, main="Calidad vs Tiempo de interacción familiar",
   xlab="Calidad", ylab="Frecuencia", pch=19)
```

## Análisis
### Calidad vs Tiempo diario de interacción familiar
```{r}
plot(LDC$CIFamiliaN, LDC$MDFamilia/60, main="Calidad vs Tiempo diario de interacción familiar",
   xlab="Calidad", ylab="Tiempo en horas", pch=19)
```

## Análisis
### Calidad vs Tiempo diario de interacción amical
```{r}
plot(LDC$CIAmigos, LDC$MDAmigos/60, main="Calidad vs Tiempo diario de interacción amical",
   xlab="Calidad", ylab="Tiempo en horas", pch=19)
```


# Gracias
